【裁判字號】    95,訴,7336
【裁判日期】    951031
【裁判案由】    清償借款
【裁判全文】
臺灣臺北地方法院民事判決              95年度訴字第7336號
原      告    華僑商業銀行股份有限公司
法定代理人    丁○○
訴訟代理人    戊○○
              己○○
被      告    鎮源生物科技有限公司
兼法定代理人  丙○○
被      告    甲○○
上三人共同
訴訟代理人    乙○○
上列當事人間請求清償借款事件，本院於中華民國95年10月19日
言詞辯論終結，判決如下：
    主      文
被告應連帶給付原告新台幣柒拾肆萬零伍佰肆拾捌元，及自民國
九十五年四月五日起至清償日止，按週年利率百分之八點一四三
計算之利息，並自民國九十五年五月六日起至清償日止，其逾期
六個月以內者，按上開利率百分之十，逾期超過六個月以上者，
按上開利率百分之二十計算之違約金。
訴訟費用由被告連帶負擔。
本判決於原告以新台幣貳拾肆萬柒仟元為被告供擔保後，得假執
行。
    事實及理由
一、按因契約涉訟者，如經當事人定有債務履行地，得由該履行
    地之法院管轄，民事訴訟法第12條定有明文。查本件雙方訂
    立之約定書第9 條既以原告總行所在地（按原告總行設址台
    北市○○路8 號，屬本院管轄區）為債務履行地，而該履行
    地並位於本院管轄區域內，本院自有管轄權，合先敘明。
二、原告起訴主張：
（一）被告鎮源生物科技有限公司（下稱鎮源公司）於民國93年
      10月1 日邀同被告丙○○、甲○○為連帶保證人，於93年
      10月1 日向原告借款新臺幣（以下同）100 萬元，其中約
      定借款期限自93年10月4 日起至98年10月4 日止，以每個
      月為1 期，共分60期，按年金法平均攤還本息，利率計算
      方式以原告基準利率加4.66% 計收，並於每年1 月、4 月
      、7 月、10月之21日，依原告基準利率變動而調整，查原
      告95年1 月21日基準利率調整為3.483%，故借款利率以3.
      483%加4.66% （即8.143%）計收。如有逾期償付本息時，
      除按約定利率支付遲延利息外，逾期6 個月以內者，按上
      開約定利率1 成；超過6 個月以上者，按約定利率2 成加
      付違約金。
（二）孰料被告鎮源公司僅依約繳付本息至95年4 月4 日止，爾
      後即未再依約按期繳付本息，依約定書第5 條第1 項之約
      定，全部債務視同到期，迭經催討，計尚積欠原告740,54
      8 元未能償還，爰本於消費借貸及連帶保證契約之法律關
      係，提起本件訴訟等語。並聲明：（一）被告應連帶給付
      原告如主文第1 項所示之金額。（二）願供擔保，請准宣
      告假執行。
三、被告則略以：對原告主張之借貸事實不爭執，惟這筆借款有
    投保信用保險，應該由保險公司理賠給原告，原告不應該向
    被告請求云云，資為抗辯。並聲明：原告之訴及假執行之聲
    請均駁回。
四、經查，本件原告起訴主張之事實，業據其提出借據、約定書
    、保證書、還款查詢、存放款牌告利率變動紀錄表等影本各
    1 件為證，其主張核與上開證物相符，被告對於原告主張之
    上開借款事實，於言詞辯論時既不爭執，依民事訴訟法第28
    0 條第1 項之規定，視同自認，則原告主張之事實，應堪信
    為真正。雖被告辯稱：原告曾就該筆借款投保信用保險，應
    由保險公司理賠給原告，原告不應向被告請求云云，然縱使
    原告確曾向保險公司投保信用保險，亦僅係在債務人無法依
    約清償債務時，原告得向保險公司申請理賠，俟理賠後，保
    險公司依法可取得代位請求權而向債務人請求償還，非謂原
    告一旦投保後，在被告未依約清償借款之情形下，卻不得依
    法進行訴訟以取得執行名義，故被告前揭所辯，洵無足採。
    從而，原告依消費借貸及連帶保證之法律關係，聲明請求如
    主文第1 項所示之本金、利息及違約金，為有理由，應予准
    許。
五、原告陳明願供擔保，請求宣告假執行，核無不合，茲酌定相
    當之擔保金額，予以准許。
六、據上論結，本件原告之訴為有理由，依民事訴訟法第85條第
    2 項、第390 條第2 項，判決如主文。
中    華    民    國    95    年    10    月    31    日
                  民事第一庭  法  官  蔡和憲
以上正本係照原本作成。
如對本判決上訴，須於判決送達後20日內向本院提出上訴狀。
中    華    民    國    95    年    10    月    31    日
                              書記官  吳文雄


司法院資訊處製作；財團法人民間司法改革基金會備份。
